臺灣高等法院刑事判決
109年度上訴字第2847號
上  訴  人  
即  被  告  林建榮


選任辯護人  林美倫律師
            陳勵新律師
            許恬心律師
上  訴  人  
即  被  告  王文彬

                    籍設基隆市○○區里○○路00號（基隆市○○區○○○○○○

上列上訴人即被告因詐欺等案件，不服臺灣新北地方法院108年
度原訴字第5號，中華民國109年5月20日第一審判決（起訴案號
：臺灣新北地方檢察署106年度偵字第34970號、107年度偵緝字
第3289號），提起上訴，本院判決如下：
    主  文
原判決關於乙○○、甲○○部分均撤銷。
乙○○犯如附表六編號1至16、18、24至42「罪名」欄所示之罪，
各處如附表六編號1至16、18、24至42「宣告刑及沒收」欄所示
之刑及沒收。應執行有期徒刑貳年貳月。
甲○○犯如附表六編號1至42「罪名」欄所示之罪，各處如附表六
編號1至42「宣告刑及沒收」欄所示之刑及沒收；未扣案之犯罪
所得新臺幣玖仟元沒收，於全部或一部不能沒收或不宜執行沒收
時，追徵其價額。應執行有期徒刑參年貳月。
    事  實
一、甲○○、乙○○（其等所涉參與犯罪組織部分，均不另為無罪之
    諭知，詳如後述）與羅雅馨（所犯3人以上共同詐欺取財部
    分，另經原審判處罪刑確定）、賴昆池（業經原審通緝中）
    於民國106年6月初先後加入由真實姓名年籍不詳綽號「小武
    」（LINE通訊軟體暱稱「國武」）、「阿標」、「阿賢」（
    LINE通訊軟體暱稱「銘謝惠顧」）、「阿忠」等人所屬詐欺
    集團（查無證據證明該詐欺集團內有未滿18歲之人；下稱本
    案詐欺集團），意圖為自己不法之所有，基於3人以上共同
    詐欺取財之犯意聯絡，由甲○○擔任收簿手頭、羅雅馨、乙○○
    擔任領款車手、賴昆池擔任收受包裹之收簿手。並由本案詐
    欺集團不詳成員先以不詳方式取得如附表一所示人頭帳戶作
    為領取詐欺所得款項之犯罪工具，再以如附表二所示方式詐
    騙各該被害人，後由本案詐欺集團不詳成員指示車手提領、
    上繳該等被害人遭詐騙而交付之款項。其等分工方式為：甲○○以其所有如附表三編號4所示門號0000000000號紅色ASUS
    廠牌手機為聯絡工具，依「阿標」指示，預先購置活動式信
    箱○○○○○○），隨機在新北市三重區等處，找尋無人居住之房
    屋懸掛假信箱，該等假信箱除供甲○○拿取車手依上游指示放
    置之公款或甲○○之酬勞、暨供甲○○依上游指示放置領簿手之
    酬勞外，亦供賴昆池等領簿手將其等依上游指示領取之包裹
    （內有人頭帳戶之存摺、提款卡、人頭帳戶所有人之證件等
    物）置於假信箱內，而甲○○領取前開包裹後，即持包裹內之
    提款卡前往自動櫃員機（下稱ATM）將密碼變更為111111，
    再將提款卡放回假信箱並將之懸掛在不特定處所後回報上游
    ，嗣上游指示羅雅馨、乙○○等車手至假信箱拿取提款卡後依
    指示提領詐得款項，並將詐得款項投入預先設置之假信箱內
    ，甲○○即可獲取每日新臺幣（下同）1,500元之報酬，乙○○
    可獲其所提領金額2.5%之報酬，羅雅馨可獲每日1,000元及
    其所提領金額1%之報酬，賴昆池則於每完成1件包裹時可得3
    50元之報酬。其中乙○○以其所有如附表四編號4、5所示手機
    為聯絡工具，先由本案詐欺集團不詳成員分別以附表二編號
    1至16、18、24至42所示方式，向附表二編號1至16、18、24
    至42所示之被害人施用詐術，致其等均陷於錯誤，而分別於
    附表二編號1至16、18、24至42「匯款時間」欄所示時間，
    匯如各該編號「匯款金額」欄所示款項至本案詐欺集團不詳
    成員指定之各該編號「匯入銀行帳號」欄所示人頭帳戶，乙○○再依「阿賢」指示，於106年6月7日至12日之間，持上開
    人頭帳戶之提款卡提領款項，而將上述「匯款金額」欄所示
    款項悉數領畢並繳交「阿賢」、「阿忠」等上游，甲○○、乙○○因上述分工方式而各領取9,000元及如附表二編號1至16、
    18、24至42「領款車手」欄所示金額之報酬。至賴昆池則於
    106年6 月10日上午（起訴書誤載為「106年10月10日」，業
    經檢察官於原審更正在卷）至新北市○○區○○路00巷0號，向
    新竹貨運公司領取寄件人為柯俊傑、內有柯俊傑所有如附表
    一編號13所示臺灣中小企業銀行帳戶提款卡之包裹，連同另
    一件不明包裹，放置於新北市○○區○○街00巷00號假信箱，並
    拿取信箱內之報酬，再由甲○○將該包裹內之上開柯俊傑帳戶
    提款卡，連同其於不詳時間所取得之林義傑（起訴書誤載為
    「李義傑」，業經檢察官於原審更正在卷）所有如附表一編
    號11所示玉山銀行帳戶提款卡之密碼，均變更為111111後，
    放回假信箱，羅雅馨則於106年6月10日上午，依上游指示至
    新北市○○區○○街00巷00號假信箱，拿取甲○○所放置上開變更
    密碼之柯俊傑及林義傑等帳戶提款卡，提領詐得款項。甲○○
    再依「阿標」指示，於106年6月11日上午，在新北市○○區○○
    路0巷0號設置假信箱，將上游指示交付領簿手之報酬1,500
    元置於假信箱內。嗣賴昆池依上游指示，於106年6月11日上
    午10時許，將其所領包裹（內有附表一編號1至7所示人頭帳
    戶之存摺及提款卡各7份）置於假信箱內並拿取1,500元之報
    酬後，甲○○隨即前往拿取該包裹之際，其等2人即同為警查
    獲，並扣得如附表三編號1至5所示之物；經甲○○帶警於當晚
    7時45分許，前往其位於新北市○○區○○路00巷00弄0號4樓居
    住，扣得如附表三編號6至14所示之物；至乙○○則於106年6
    月12日下午2時許，前往新北市○○區○○街000號假信箱掛置處
    ，拿取人頭帳戶提款卡（即前述甲○○為警查獲之提款卡）時
    ，為警查獲，並扣得如附表四編號1至5所示之物；經乙○○於
    同日下午3時30分許帶警前往其位於臺北市○○區○○街0段000
    號6樓（5 樓頂加蓋）居所，扣得如附表四編號6至11所示之
    物。
二、案經附表二所示告訴人訴由臺北市政府警察局刑事警察大隊
    （下稱臺北市刑大）報告臺灣新北地方檢察署（下稱新北地
    檢署）檢察官偵查起訴。　　　　
　　理  由
壹、證據能力部分：
    本案據以認定被告乙○○、甲○○犯罪之供述證據（詳如後述）
    ，其中屬於傳聞證據之部分，檢察官、被告2人、辯護人在
    本院審理時均未爭執其證據能力，復經本院審酌認該等證據
    之作成無違法、不當或顯不可信之情況，非供述證據亦查無
    公務員違背法定程序而取得之情事，依刑事訴訟法第158條
    之4反面解釋、第159條至第159條之5規定，均有證據能力。
貳、實體部分：　　
一、認定事實所憑之證據及理由：
　㈠被告乙○○部分：
    前揭事實，業據被告乙○○迭於警詢、偵查、原審準備程序及
    審理、本院準備程序及審理時坦承不諱（見新北地檢署106
    年度偵字第34970卷〈下稱偵34970卷〉一第170至179頁、偵34
    970卷三第1060至1061頁、原審原訴卷二第134至136頁、原
    審原訴卷三第183至185頁、本院卷第176、230頁），核與證
    人即人頭帳戶所有人彭學偉、黃豊裕、陳俊翰、蔡哲瑜、邱
    峻晨、黃俐慈、吳苙瑄於警詢時證述情節（見偵34970卷一
    第306至308、318至321、330至349頁）、證人即告訴人壬○○
    、庚○○、被害人辰○○、告訴人己○○、Ｌ○○、丁○○、Ａ○○、Ｃ○○
    、戊○○、Ｎ○○、未○○、Ｆ○○、Ｉ○○、Ｊ○○、癸○○、地○○、Ｇ○○、
    午○○、宙○○、Ｏ○○、丑○○、乙○○、天○○、Ｐ○○、被害人酉○○、
    告訴人Ｍ○○、Ｅ○○、黃○○、子○○、巳○○、宇○○、戌○○、辛○○、
    Ｂ○○、丙○○、玄○○於警詢時證述情節（見偵34970卷一第438
    至440、450至452、460至464、478至480頁、偵34970卷二第
    490至494、506至508、516至522、534至536、550至552、56
    2至564、572至576、586至590、600至602、614至616、626
    至630、638至646、670至674、762至766、776至780、788至
    794、802至804頁、偵34970卷三第1121至1122頁、偵34970
    卷一第820至826、838至842、856至860、874至878、886至8
    88、896至898、908至910、924至926、936至938、950至956
    、968至974頁、偵34970卷三第986至988、994至998、1008
    至1010頁）大致相符，並有扣案物品照片、LINE通訊軟體對
    話紀錄翻拍照片、ATM監視器翻拍照片、中華郵政股份有限
    公司（下稱中華郵政公司）106年7月27日儲字第1060148965
    號函暨所附黃豊裕開戶個人資料及歷史交易清單、華南商業
    銀行股份有限公司總行（下稱華南銀行）106年8月1日營清
    字第1060086286號函暨所附黃豊裕身分證正反面影本及客戶
    資料與歷史交易明細、中國信託商業銀行股份有限公司（下
    稱中國信託銀行）106年7月28日中信銀字第10622483911033
    6號函暨所附黃豊裕開戶基本資料、身分證正反面影本、歷
    史存款交易明細、中華郵政公司106年7月27日儲字第106014
    8965號函暨所附陳俊翰開戶個人資料、歷史交易清單、華南
    銀行106年7月4日營清字第1060075066號函暨所附彭學偉客
    戶資料及歷史交易明細、台新國際商業銀行（下稱台新銀行
    ）106年8月3日台新作文字第10658428號函暨所附蔡哲瑜客
    戶資料及歷史交易明細、中華郵政公司106年7月27日儲字第
    1060148965號函暨所附邱峻晨開戶暨變更個人資料及歷史交
    易清單、臺灣新光商業銀行股份有限公司業務服務部106年1
    0月19日新光銀業務字第1060057726號函暨所附黃俐慈個人
    資料及歷史交易明細、吳苙瑄台新銀行客戶基本資料及歷史
    交易明細、內政部警政署（下稱警政署）反詐騙諮詢專線紀
    錄表、告訴人壬○○存摺影本、警政署反詐騙案件紀錄表、AT
    M交易明細表、臺北地檢署破案獎金假冒憑證、中華郵政公
    司存款人收執聯、郵政入戶匯款申請書、郵政ATM交易明細
    、臺灣企銀存摺封面及內頁、轉帳交易明細、LINE通訊軟體
    對話紀錄翻拍照片、匯款紀錄、華南銀行活期存款存款憑條
    、交易明細影本及手機翻拍照片、兆豐國際商業銀行存簿暨
    ATM交易明細表、手寫匯款帳號、提款卡影本、LINE通訊軟
    體對話紀錄備份、郵政存簿影本、網路匯款明細、網路轉帳
    交易明細、網路轉帳通知、匯款紀錄翻拍照片、拍賣網站翻
    拍照片、交易明細翻拍照片、郵政存簿封面及內頁翻拍照片
    、網路轉帳明細表、中華郵政e動郵局交易通知、對話紀錄
    翻拍照片、中國信託銀行存款存摺封面及內頁明細、玉山個
    人網路銀行交易明細翻拍照片、玉山銀行活期儲蓄存款簿封
    面附卷可稽（見偵34970卷一第184至188、192至239、354至
    369、384至415、434、442至447、454至456、466、470、47
    4至475頁、偵34970卷二第484至486、496至503、510至513
    、524至531、538至547、554至559、566至569、578至583、
    592至597、604至611、618至623、632至635、676至678、75
    8至759、768至773、782至785、798至799、806至809、814
    至816、828至835、844至853、862至871、880至883、890至
    893、900至905、912至921、928至933、940至942、946、95
    8至960、964至965、976至980頁、偵34970卷三第982至983
    、990至991、1000至1007、1012至1014、1165至1167頁），
    暨如附表四所示之物扣案可證，已堪認定。
　㈡被告甲○○部分：　
　  訊據被告甲○○固坦承有依「阿標」指示懸掛假信箱、更改提
    款卡密碼等情，惟矢口否認有何3人以上共同詐欺取財犯行
    ，辯稱：伊僅應徵工作，並依「阿標」等人指示掛假信箱、
    更改提款卡密碼，並無詐欺犯意云云。經查：
　⒈前揭事實欄所載本案詐欺集團分工方式，暨該集團成員以如
    附表二各編號所示方式詐騙各該被害人，致該等被害人將各
    該編號所示款項匯入指定之人頭帳戶，再由被告乙○○、同案
    被告羅雅馨分持各該編號所示帳戶之提款卡提領詐得款項等
    事實，業據被告甲○○供認在卷，並有前揭理由欄貳一所載證
    據可佐，復有證人即同案被告賴昆池於警詢、偵查中之證述
    （見偵34970卷一第240至245、248至249頁、偵34970卷三第
    1059至1060、1177至1178頁）、證人即同案被告羅雅馨於警
    詢、偵查及原審審理時之證述（見偵34970卷一第104 至106
    頁、偵34970卷三第1061至1063、1143至1145頁、原審原訴
    卷三第257至258頁）、證人即告訴人亥○○、Ｋ○○、被害人寅○○於警詢時之證述（見偵34970卷二第652至656 、732至736
    、754至756頁）暨人頭帳戶所有人之證件影本、行程表、記
    帳單、扣案物品照片、LINE通訊軟體對話紀錄翻拍照片、提
    款機監視器翻拍照片、包裹存根聯、簽收單、中華郵政公司
    106年7月27日儲字第1060148965號函暨所附陳秀珠開戶個人
    資料及歷史交易清單、玉山銀行集中作業部106 年7月12日
    玉山個（存）字第1060623542號函暨所附林義傑顧客基本資
    料、身分證正反面影本及歷史交易明細表、臺灣中小企業銀
    行彰化分行106年8月4日106彰化密字第51901號函暨所附柯
    俊傑客戶基本資料及存款交易明細查詢單、警政署反詐騙案
    件紀錄表、ATM交易明細表、警政署反詐騙諮詢專線紀錄表
    、員警職務報告暨所附照片、華南銀行個人網路銀行交易明
    細（見偵34970卷一第50至56、60至93、116至169、246、25
    0、267至268、350至353、370至373、378至383、648至649
    、660、666至667、680、728至729、738、750 至751頁、偵
    34970卷三第1018至1020、1163頁）在卷可稽，暨如附表三
    、五所示之物扣案可證，亦堪認定。
  ⒉被告甲○○固以前詞置辯，然查：
  ⑴證人即同案被告羅雅馨於偵查中證稱：伊於106年6月4日看報
    紙，用LINE通訊軟體和「小武」聯繫，「小武」和「國武」
    應係同一人，因伊與他們通過電話，他們聲音一樣，伊使用
    伊的0000000000號紅色HTC廠牌手機和他們聯繫，「小武」
    叫伊傳身分證正反面給他，他說會叫1個人來面試，因為金
    額太大，後來被告甲○○來伊基隆住處面試伊，並收伊的身分
    證正反面影本，當下被告甲○○就要錄用伊；「阿賢」用LINE
    通訊軟體通知伊到三重某處信箱拿提款卡，伊第一天拿提款
    卡就看到被告甲○○坐在信箱旁，被告甲○○裝作不認識伊，但
    因被告甲○○面試過伊，所以伊印象深刻；伊不認識其他車手
    或領簿手，只認識被告甲○○等語（見偵34970卷三第1062、1
    145頁），核與被告甲○○於警詢時亦供稱：羅雅馨向「小武
    」應徵工作，「阿標」叫伊去羅雅馨之基隆住處樓下確認相
    片、住址與本人是否一樣，再將羅雅馨的資料用LINE通訊軟
    體回傳，伊是依「阿標」指示去羅雅馨基隆住處拿資料並核
    對身分證等語大致相符（見偵34970卷一第30、34頁），參
    以被告甲○○在其行程表上亦記載「面試收ㄌㄩˇㄌㄧˋ衣著」等文
    字，有該行程表在卷可查（見偵34970卷一第74頁），被告
    甲○○並坦認該行程表確係其所書寫供提醒自己之用（見本院
    卷第179頁），衡諸羅雅馨於原審審理時，均已就其自身涉
    及本案提款犯行部分坦承不諱，本案之罪復無供出其他共犯
    得以減輕其刑之規定，無從因誣陷他人而獲取任何利益，則
    綜觀上情，足認羅雅馨所述前開不利於被告甲○○之情節，應
    堪採信。被告甲○○事後翻異前詞，改稱：伊僅依「阿標」指
    示核對羅雅馨資料，絕非面試，伊亦無將羅雅馨資料回傳，
    羅雅馨所言不實云云，顯屬臨訟卸責之詞，不足採信。
  ⑵觀諸當前社會上各種詐欺犯罪極為猖獗，多係蒐集人頭帳戶
    供被害人匯款之用，政府機關及各種平面或電子媒體乃至諸
    多公益團體不斷反覆地向外界宣導，籲請民眾切勿受騙並教
    授如何防範因應之訊息，幾眾所皆知；以被告甲○○之情形而
    言，並無特殊或例外之事證，足認其與此等社會脈動完全隔
    絕、毫無所悉。尤以前開業經證明之客觀事實觀之，被告甲○○既負責依「阿標」等人指示，隨機在新北市三重區等處，
    找尋無人居住之房屋懸掛假信箱，供其拿取車手依上游指示
    放置之公款及其自身或領簿手之酬勞外，亦供領簿手放置所
    領取之包裹（內有人頭帳戶之存摺、提款卡及人頭帳戶所有
    人證件等物），且被告甲○○在拿取該等包裹後，隨即變更包
    裹內之提款卡密碼，再將提款卡放回假信箱，供車手至假信
    箱拿取後依指示提領詐得款項並將該等款項投入假信箱內，
    以完成整體詐欺工作，甚且前往羅雅馨之基隆住處進行面試
    及收取證件資料，業如前述；參以被告甲○○自承保管人頭帳
    戶之存摺、證件等情（見偵34970卷一第39頁），而其為警
    查獲時，亦確被扣得如附表三所示人頭帳戶資料，有卷附臺
    北市刑大扣押筆錄、扣押物品目錄表、扣押物品收據可查，
    顯見被告甲○○亦有保管人頭帳戶之情事，而此保管人頭帳戶
    之目的無非遵行上游指示，將人頭帳戶提款卡變更密碼後交
    予車手，供車手提領款項，益徵被告甲○○在本案詐欺集團扮
    演居中樞紐之角色，具有承上啟下之地位。若謂被告甲○○對
    於「阿標」等人指示其所為何事，全然不知緣由，顯與情理
    相違而有悖於經驗法則及論理法則。被告甲○○既依「阿標」
    等人指示置放假信箱，收受內有人頭帳戶存摺、提款卡等物
    之包裹，並更改提款卡密碼，再放入假信箱內由車手取走，
    復由本案詐欺集團不詳成員以如附表二所示方式詐欺該附表
    所示被害人，使彼等陷於錯誤，匯款至指定之人頭帳戶，再
    由車手持已更改密碼之提款卡提領該等詐騙所得後，放入預
    先設置之假信箱內，足見本案詐欺集團人數眾多，各有分工
    ，被告甲○○所為，最終目的即係使本案詐欺集團能順利完成
    詐欺取財行為、其個人則可從中獲取報酬，其顯係以自己犯
    罪之意思而參與該詐欺集團之犯罪運作至明，自堪認其主觀
    上確有3人以上共同詐欺取財之犯意聯絡，所辯不知自己從
    事詐欺云云，不足採信。
  ㈢綜上所述，本案事證明確，被告2人犯行均堪認定，應予依法
    論科。
二、論罪科刑：
  ㈠按共同實施犯罪行為之人，在合同意思範圍以內，各自分擔
    犯罪行為之一部，相互利用他人之行為，以達其犯罪之目的
    者，即應對於全部所發生之結果，共同負責。共同正犯之成
    立，祇須具有犯意之聯絡及行為之分擔，既不問犯罪動機起
    於何人，亦不必每一階段犯行，均須參與。又共同正犯之意
    思聯絡，原不以數人間直接發生者為限，若有間接之聯絡者
    ，亦包括在內，如甲分別邀約乙、丙犯罪，雖乙、丙間彼此
    並無直接之聯絡，亦無礙於其為共同正犯之成立。是行為人
    參與構成要件行為之實施，並不以參與構成犯罪事實之全部
    或始終參與為必要，即使僅參與構成犯罪事實之一部分，或
    僅參與某一階段之行為，亦足成立共同正犯。本案詐欺取財
    之分工方式如前揭事實欄一所示，被告2人與「小武」等人
    所屬本案詐欺集團成員間，顯係基於自己犯罪之意思，共同
    參與該詐欺集團之分工，各自分擔犯罪構成要件行為之一部
    ，相互利用他人之行為，以達詐欺取財犯罪之目的無訛。被
    告2人與「小武」等人所屬本案詐欺集團成員間雖未必直接
    聯絡，惟各成員僅負責整個詐欺犯行中之一部分分擔，其等
    既以前述分工方式，各自分擔整體詐欺犯行過程中之放置假
    信箱、收受包裹及更改提款卡密碼、拿取提款卡、提領及上
    繳款項等工作，揆諸前揭說明，被告甲○○就本案詐欺集團成
    員對於附表二各編號所示之人詐騙之行為、被告乙○○就本案
    詐欺集團成員對於附表二編號1至16、18、24至42所示之人
    詐騙之行為，各應共同負責，而屬3人以上共同犯之。故核
    被告甲○○如附表二各編號所為，均係犯刑法第339條之4第1
    項第2款之3人以上共同詐欺取財罪，被告乙○○如附表二編號
    1至16、18、24至42所為，亦均係犯同款之3 人以上共同詐
    欺取財罪。
　㈡被告甲○○與「小武」、「阿標」、「阿賢」、「阿忠」等人
    及彼等所屬本案詐欺集團成員間就附表二各編號所示犯行，
    被告乙○○與「小武」、「阿標」、「阿賢」、「阿忠」等人
    及彼等所屬本案詐欺集團成員間就附表二編號1至16、18、2
    4至42所示犯行，均有犯意聯絡及行為分擔，皆為共同正犯
    。
　㈢被告乙○○提領如附表二編號18、29、31、37、42「匯款金額
    」欄所示數筆款項，皆係基於同一目的，在密接之時間而為
    ，手法相同，侵害同一法益，各次提領行為之獨立性均極為
    薄弱，依一般社會觀念，在時間差距上，難以強行分開，在
    刑法評價上，以視為數個舉動接續施行，合為包括一行為予
    以評價，較為合理，皆應分別論以接續犯。
　㈣被告甲○○所犯上開42罪間、被告乙○○所犯上開36罪間，犯意
    各別，行為互殊，均應予分論併罰。
　㈤再按刑法第59條酌量減輕其刑之規定，必其犯罪之情狀顯可
    憫恕者，認科以法定最低刑度仍嫌過重者，始得為之。而所
    謂「犯罪之情狀顯可憫恕」，必須犯罪另有特殊之原因與環
    境等情，而在客觀上足以引起一般同情，認為即予宣告法定
    最低度刑期猶嫌過重者而言。被告乙○○加入詐欺集團擔任車
    手，所提領之款項非微，被害人亦多達36人，犯罪情節非輕
    ，又迄未與被害人或告訴人達成和解、賠償損害或取得原諒
    ，是其行為之原因與環境等情，客觀上實無可取足憐、情輕
    法重、足以引起一般同情而顯可憫恕之處，自無適用刑法第
    59條規定酌減其刑之餘地。　
　㈥不另為無罪之諭知：
  ⒈公訴意旨另以：被告2人除有前開經本院認定犯罪之行為外，
    尚涉犯組織犯罪防制條例第3條第1項後段之參與犯罪組織罪
    嫌云云。
　⒉按犯罪事實應依證據認定之，無證據不得認定犯罪事實；不
    能證明被告犯罪者，應諭知無罪之判決。刑事訴訟法第154
    條第2項、第301條第1項分別定有明文。又認定不利於被告
    之事實，須依積極證據，苟積極證據不足為不利於被告事實
    之認定時，即應為有利於被告之認定，更不必有何有利之證
    據，自不能以推測或擬制之方法，以為裁判基礎。
　⒊查被告2人行為後，組織犯罪防制條例第2條第1項業於107年1
    月3日修正公布施行，由原規定：「本條例所稱犯罪組織，
    指三人以上，以實施強暴、脅迫、詐術、恐嚇為手段或最重
    本刑逾五年有期徒刑之刑之罪，所組成具有持續性及牟利性
    之有結構性組織。」，修正為：「本條例所稱犯罪組織，指
    三人以上，以實施強暴、脅迫、詐術、恐嚇為手段或最重本
    刑逾五年有期徒刑之刑之罪，所組成具有持續性或牟利性之
    有結構性組織。」，而將所稱犯罪組織之「具有持續性及牟
    利性」要件，修正為只須具有持續性或牟利性其中之一即可
    ，故新法並未較有利於被告2人，比較新舊法結果，自應適
    用行為時法，審酌被告2人所為是否符合修正前組織犯罪防
    制條例第2條第1項所定要件，合先敘明。
  ⒋再按組織犯罪防制條例係藉由防制組織型態之犯罪活動為手
    段，以達成維護社會秩序、保障人民權益之目的，乃於該條
    例第3條第1項前段與後段，分別對於「發起、主持、操縱、
    指揮」及「參與」犯罪組織者，依其情節不同而為處遇，行
    為人雖有其中一行為（如參與），不問其有否實施各該手段
    （如詐欺）之罪，均成立本罪。然在未經自首或有其他積極
    事實，足以證明其確已脫離或解散該組織之前，其違法行為
    ，仍繼續存在，即為行為之繼續，而屬單純一罪，至行為終
    了時，仍論為一罪。又行為人以一參與詐欺犯罪組織，並分
    工加重詐欺行為，同時觸犯參與犯罪組織罪及加重詐欺罪，
    雖其參與犯罪組織之時、地與加重詐欺之時、地，在自然意
    義上非完全一致，然二者仍有部分合致，且犯罪目的單一，
    依一般社會通念，認應評價為一罪方符合刑罰公平原則，應
    屬想像競合犯。惟因加重詐欺罪係侵害個人財產法益之犯罪
    ，其罪數計算，以被害人數、被害次數之多寡，決定其犯罪
    之罪數；核與參與犯罪組織罪之侵害社會法益，因應以行為
    人所侵害之社會全體利益為準據，認定係成立1個犯罪行為
    ，有所不同，是已倘若行為人於參與犯罪組織之繼續中，先
    後加重詐欺數人財物，因行為人僅為一參與組織行為，侵害
    一社會法益，應僅就首次犯行論以參與犯罪組織及加重詐欺
    罪之想像競合犯，而其後之犯行，乃為其參與組織之繼續行
    為，為避免重複評價，當無從將一參與犯罪組織行為割裂再
    另論以一參與犯罪組織罪。經查；
  ⑴被告2人均否認有參與犯罪組織之犯行，而觀諸卷內事證，本
    案除查獲被告2人、羅雅馨、賴昆池及提供帳戶之李旻謙外
    ，並未查得「小武」等人或其他共犯，是關於本案詐欺集團
    之犯罪共同體如何組成、運作等事項，卷內證據均付之闕如
    ，已難判斷是否確係「非為立即實施犯罪而隨意組成」之組
    織。況被告甲○○除曾親見羅雅馨、賴昆池外，與被告乙○○均
    各係以LINE通訊軟體與上游聯繫，而皆未曾親見「小武」、
    「阿標」、「阿賢」、「阿忠」等共犯，此據被告2人供述
    在卷（見偵34970卷一第30、41、174頁），足認其等僅透過
    LINE通訊軟體與上游聯繫並被動接受指令，卷內又乏積極證
    據足證其他共犯曾對被告2人透露該犯罪共同體之組成或運
    作等細節，難認被告2人對此犯罪共同體如何組成、運作等
    事項確有所悉，遑論驟斷其等明知該犯罪共同體係非為立即
    實施犯罪而隨意組成之組織。從而依檢察官之舉證，尚難遽
    論被告2人參與犯罪組織，而逕以該罪名相繩。
  ⑵況被告甲○○於警詢時供稱：伊於106年5月底看報紙找工作，
    找了1個臨時工，日領，伊就撥打電話與「小武」聯絡，「
    小武」叫伊聽「阿標」指示，後來伊就用LINE通訊軟體聯繫
    ，都是「阿標」與伊聯繫，伊自106年6月5日起開始工作至
    同年月11日遭查獲為止，就依「阿標」指示工作等語（見偵
    34970卷一第28、30頁），被告乙○○於警詢時供稱：伊自106
    年6月3日起加入本案詐欺集團，每日伊提領詐欺所得金額後
    ，可從中抽2.5%作為報酬，剩餘款項再裝入信封，依上游指
    示放入預先設置之假信箱內等語（見偵34970 卷一第173至1
    74頁），足見其等在本案之前即已加入本案詐欺集團，並開
    始從事相關詐欺犯行之分工，是其等在本案犯行之前，尚可
    能另涉持人頭帳戶提款卡提領其他詐欺所得之犯行，從而本
    案犯罪事實是否包含其等首次3人以上共同詐欺取財犯行，
    並非無疑，即令本案詐欺集團係屬犯罪組織，揆諸前揭說明
    ，為避免過度評價，仍無割裂同一參與犯罪組織之行為而重
    複與本案犯罪事實成立想像競合犯之餘地，自無從對被告2
    人論以組織犯罪防制條例第3條第l項之參與犯罪組織罪。從
    而被告2人被訴此部分犯嫌，原均應為無罪之諭知，惟此部
    分與上開論罪科刑部分有想像競合犯之裁判上一罪關係，爰
    均不另為無罪之諭知。
　㈦原審認被告乙○○參與上開3人以上共同詐欺取財犯行共36件，
    被告甲○○參與上開3人以上共同詐欺取財犯行共42件，事證
    明確，而予分別論罪科刑並為相關沒收、追徵之諭知，固非
    無見。惟按科刑判決旨在實現刑罰權之分配正義，故法院對
    有罪被告之科刑判決，應符合罪刑相當之原則，使輕重得宜
    ，罰當其罪，以契合社會之法律感情，此所以刑法第57條明
    定科刑時應審酌一切情狀，尤應注意該條所列10款事項以為
    科刑輕重之標準，而被告2人所參與之各次加重詐欺取財行
    為，固均有款項之交付及收取，惟因各次犯罪之情節、詐取
    之金額及對象、犯罪之所得，攸關其等責任評價之輕重。而
    刑之量定，為求個案裁判之妥當性，法律賦予法院裁量之權
    。詐欺取財多次之行為人，固應就全部犯罪結果負其責任，
    惟於罪責評價時則應審酌刑法第57條所列各款情狀，分別各
    次犯罪之情節，為各罪行量刑輕重之標準，有其個別性，各
    詐欺行為間並非必須科以同一之刑，且個案裁量權之行使，
    應受比例原則及平等原則之拘束，俾符合罪刑相當，使罰當
    其罪，輕重得宜。本案被告甲○○雖參與前揭事實欄一所載多
    次加重詐欺取財犯行，然各次向被害人詐得之金額不同，犯
    罪情節輕重有別，原審卻就其各次罪行同處有期徒刑2年，
    顯未審酌其各次犯罪情節及詐欺所得等情，全盤綜合考量而
    為科刑，已有未合。又被告乙○○雖參與前述加重詐欺取財犯
    行，然其僅屬本案犯罪末端之車手，實際分得之報酬不多，
    原審未斟酌及此並全盤綜合考量，而對被告乙○○各次罪行分
    別科處1年4月至1年10月不等之刑，亦有未當。被告乙○○上
    訴請求適用刑法第59條規定酌減其刑，雖無理由，被告甲○○
    上訴仍執前詞否認犯罪，固亦不足採信，業經本院指駁說明
    如前，惟原判決關於被告2人部分，既有上開可議之處，自
    屬無可維持，應予撤銷改判。
  ㈧爰審酌被告乙○○、甲○○正值壯年，本應循正途取財，竟為獲
    取報酬，參與本案犯行，危害他人之財產權益及社會治安，
    迄未與被害人達成和解、賠償損害或取得原諒，兼衡其等2
    人之智識程度、生活狀況、各次犯罪之動機、目的、手段、
    情節、參與程度及角色分工、實際獲取之犯罪所得及被害人
    遭詐騙金額之多寡、被告2人均無前科、素行尚佳、被告乙○○犯罪後坦承犯行、被告甲○○犯罪後飾詞卸責之態度等一切
    情狀，就被告乙○○部分，分別量處如附表六編號1至16、18
    、24至42「宣告刑及沒收」欄所示之刑，就被告甲○○部分，
    則各量處如附表六編號1至42「宣告刑及沒收」欄所示之刑
    ，並定其等2人應執行之刑。
  ㈨至被告乙○○雖另請求宣告附條件緩刑，然其正值盛年，竟不
    思循正途取財，參與詐欺集團共同詐取他人款項，犯罪情節
    尚非輕微，犯罪後又迄未與36名被害人達成和解、賠償損害
    或取得原諒，難認就其所宣告之刑以暫不執行為適當，自不
    宜宣告緩刑，併此敘明。
三、沒收：
　㈠被告乙○○部分：
  ⒈扣案如附表四編號3所示現金7萬1,000元，為被告乙○○所提領
    人頭帳戶內之詐欺所得款項，業據其於原審準備程序時供明
    在卷（見原審原訴卷二第135頁），依刑法第38條之1 第1項
    前段規定宣告沒收。
  ⒉扣案如附表四編號4、5所示之物，均屬被告乙○○所有、供其
    本案犯罪聯絡所用之物，業據其於原審準備程序時供明在卷
    （見原審原訴卷一第135頁），依刑法第38條第2項前段規定
    宣告沒收。
　⒊再按犯罪所得，屬於犯罪行為人者，沒收之；前2項之沒收，
    於全部或一部不能沒收或不宜執行沒收時，追徵其價額，刑
    法第38條之1第1項前段、第3項分別定有明文。共同正犯之
    犯罪所得，沒收或追徵，應就各人所分得之數額分別為之（
    最高法院104年度第13次刑事庭會議決議意旨參照），此為
    最高法院近來一致之見解。所謂各人「所分得」，係指各人
    「對犯罪所得有事實上之處分權限」，法院應視具體個案之
    實際情形而為認定；倘若共同正犯各成員內部間，對於不法
    利得分配明確時，固應依各人實際分配所得沒收；然若共同
    正犯成員對不法所得並無處分權限，其他成員亦無事實上之
    共同處分權限者，自不予諭知沒收；至共同正犯各成員對於
    不法利得享有共同處分權限時，則應負共同沒收之責（最高
    法院107年度台上字第1572號判決意旨參照）。經查：
  ⑴被告乙○○為本案詐欺取財犯行所提領如附表二編號1至16、18
    、24至42「匯款金額」欄所示款項，雖尚未返還各該編號所
    示被害人，亦均未扣案，惟被告乙○○於原審審理時供稱：伊
    係以提領詐欺所得金額之2.5%計算領取報酬等語（見原審原
    訴卷三第185頁），是依其各提領如附表二編號1 至16、18
    、24至42所示匯款金額之2.5%計算其犯罪所得，應如附表二
    編號1至16、18、24至42「領款車手」欄所示（計算式：各
    該編號之匯款金額×2.5%＝被告乙○○可得報酬，小數點以下捨
    去不計），既未扣案，自應分別於其附表六編號1至16、18
    、24至42所示罪刑項下宣告沒收，於全部或一部不能沒收或
    不宜執行沒收時，追徵其價額。
  ⑵至被告乙○○前揭各次詐欺取財犯行所提領之款項，於扣除其
    報酬及附表四編號3所示款項後，剩餘金額業由本案詐欺集
    團不詳成員取走，均未扣案，亦未返還各該被害人，復查無
    積極證據足證被告乙○○確有取得該等餘款，揆諸前揭說明，
    縱其他共同正犯獲取此部分犯罪所得，然被告乙○○對之既無
    事實上之處分權限，自無從宣告沒收或追徵。
  ⑶另扣案如附表四編號1、2、6至11所示人頭帳戶提款卡、存摺
    等物，為被告乙○○提領詐得款項所用之物，雖據其供明在卷
    （見原審原訴卷二第135頁），然該等人頭帳戶業因被害人
    報警處理而遭設定為警示帳戶，故該等扣案物已無從持以提
    領人頭帳戶內之現金，無論是否宣告沒收，均無礙於被告乙○○罪責之評價及刑罰預防目的之達成，既欠缺刑法上之重要
    性，自不予宣告沒收。
　㈡被告甲○○部分：
  ⒈扣案如附表三編號2所示現金1,500元，為被告甲○○持以發放
    予賴昆池之報酬，亦屬本案詐欺集團詐騙所得款項之一部，
    業據被告甲○○於警詢及原審準備程序時供明在卷（見偵3497
    0卷一第29頁、原審原訴卷一第158頁），依刑法第38條之1
    第1項前段規定宣告沒收。
　⒉扣案如附表三編號3、4、13、14所示之物，均屬被告甲○○所
    有、供本案犯罪所用之物，業據其於警詢及原審準備程序時
    供明在卷（見偵34970卷一第39頁、原審原訴卷一第158 頁
    ），依刑法第38條第2項前段規定宣告沒收。
　⒊據被告甲○○於原審審理時供稱：伊加入本案詐欺集團至遭查
    獲為止共做6天，獲得9,000元報酬等語（見原審原訴卷三第
    185頁），而依卷內事證，復無從證明被告甲○○除領得9,000
    元之報酬外，尚分取其他利益，應認被告甲○○本案犯罪所得
    為9,000元，既未扣案，復無法細分係因何次犯行所獲取，
    自應單獨依刑法第38條之1第1項前段、第3項規定宣告沒收
    ，於全部或一部不能沒收或不宜執行沒收時，追徵其價額。
    至附表二各編號之詐欺所得，於扣除被告甲○○之報酬後，剩
    餘款項均由本案詐欺集團成員取走而均未扣案，亦未返還各
    該被害人，復查無證據足認被告甲○○確有取得該等餘款或對
    之有事實上之處分權限，自無從宣告沒收或追徵此部分犯罪
    所得。
  ⒋另扣案如附表三編號1所示之物，與本案無關，不予宣告沒收
    ；至扣案附表三編號6至12所示存摺、提款卡、證件影本等
    物，其中證件影本之部分，亦難認與本案犯罪有關而無從宣
    告沒收，其餘物品則因被害人報警後，已遭列為警示帳戶，
    依金融機構內部作業流程，其提款卡即可作廢，客觀財產價
    值低微，無論是否宣告沒收，均無礙於被告甲○○罪責之評價
    及刑罰預防目的之達成，既欠缺刑法上之重要性，自不予宣
    告沒收；另扣案如附表三編號5所示手機1支，乃賴昆池所有
    供犯罪所用之物，既非被告甲○○所有，自亦無從宣告沒收，
    附此敘明。
據上論斷，應依刑事訴訟法第369條第1項前段、第364條、第299
條第1項前段，刑法第28條、第339條之4第1項第2款、第51條第5
款、第38條第2項前段、第38條之1第1項前段、第3 項，刑法施
行法第1條之1第1項，判決如主文。
本案經檢察官滕治平到庭執行職務。
中　　華　　民　　國　　109 　年　　10　　月　　15　　日
                  刑事第十六庭  審判長法　官  葉騰瑞
                                      法　官  廖紋妤
                                      法　官  陳芃宇
以上正本證明與原本無異。
如不服本判決，應於收受送達後20日內向本院提出上訴書狀，其
未敘述上訴之理由者並得於提起上訴後20日內向本院補提理由書
（均須按他造當事人之人數附繕本）「切勿逕送上級法院」。
                                      書記官  李佳芬
中　　華　　民　　國　　109 　年　　10　　月　　23　　日
附錄：本案論罪科刑法條全文
中華民國刑法第339條之4
犯第339條詐欺罪而有下列情形之一者，處1年以上7年以下有期
徒刑，得併科1百萬元以下罰金：
一、冒用政府機關或公務員名義犯之。
二、三人以上共同犯之。
三、以廣播電視、電子通訊、網際網路或其他媒體等傳播工具，
    對公眾散布而犯之。
前項之未遂犯罰之。
附表一： 涉案人頭帳戶一覽表
編號 金融機構帳號 戶名 備註  1 中華郵政公司帳號00000000000000號 陳秀珠   2 台北富邦銀行帳號000000000000號 朱惠民   3 國泰世華銀行帳號000000000000號 朱惠民   4 中華郵政公司帳號00000000000000號 林俊安   5 中華郵政公司帳號00000000000000號 林姿馨   6 新光銀行帳號0000000000000號 施沛宏   7 中華郵政公司帳號00000000000000號 張皓仁   8 中華郵政公司帳號00000000000000號 黃豊裕 供本案車手領款之用  9 華南銀行帳號000000000000號 黃豊裕   10 中國信託銀行帳號000000000000號 黃豊裕   11 玉山銀行帳號0000000000000號 林義傑   12 聯邦銀行帳號000000000000號 李旻謙   13 臺灣中小企業銀行帳號00000000000號 柯俊傑   14 中華郵政公司帳號00000000000000號 陳俊翰   15 華南銀行帳號000000000000號 彭學偉   16 彰化銀行帳號00000000000000號 彭學偉   17 台新銀行帳號00000000000000號 蔡哲瑜 供本案車手領款之用  18 中華郵政公司帳號00000000000000號 邱峻晨   19 新光銀行帳號0000000000000號 黃俐慈   20 台新銀行帳號00000000000000號 吳苙瑄  

附表二：
編號 被害人 詐欺方式 匯款時間 匯款金額 匯入銀行帳號 領款車手 1 壬○○（告訴人） 壬○○於106 年6 月7 日在PCHOME拍賣網站，與LINE通訊軟體帳號「keke455 」之賣家聯繫購買除濕機2 台，致壬○○陷於錯誤，而依指示匯款。 106 年6 月8日下午1 時2分 10,000 如附表一編號8 所示帳戶 乙○○所得報酬250元 2 庚○○（告訴人） 庚○○於106 年6 月8 日在蝦皮拍賣網站，與LINE通訊軟體帳號「菓果愛幻想」之賣家聯繫購買電玩設備，致庚○○陷於錯誤，而依指示操作ATM 匯款。 106 年6 月8日中午12時14分許 13,000 如附表一編號8 所示帳戶 乙○○所得報酬325元 3 辰○○（被害人） 辰○○於106 年6 月5 日上午8 點30分許，接獲自稱新北市政府警察局刑事第一組隊長陳宏達之人來電，並佯稱：其健保卡遭盜用，需以被害人身分協助辦案云云，致辰○○陷於錯誤，而依指示匯款。 106 年6 月7日下午1 時54分許 162,000 如附表一編號8 所示帳戶 乙○○所得報酬4,050元 4 己○○（告訴人） 己○○於106 年6 月8 日，在「新竹二手跳蚤市場」之臉書社團，與自稱「LonnieSadoval 」賣家聯繫購買手機，致己○○陷於錯誤，而依指示匯款。 106 年6 月8日下午1 時03分許 9,000 如附表一編號8 所示帳戶 乙○○所得報酬225元 5 Ｌ○○（告訴人） Ｌ○○於106 年6 月8 日上午11時2 分許，接獲自稱其友人蔡如臻之女子來電，並佯稱急需借款云云，致Ｌ○○陷於錯誤，而依指示操作ATM 匯款。 106 年6 月8日下午5 時4分許 25,000 如附表一編號8 所示帳戶 乙○○所得報酬625元 6 丁○○（告訴人） 丁○○於106 年6 月7 日上午，在蝦皮拍賣網站，與自稱「李玟萱」之賣家聯繫購買吸塵器1 台，致丁○○陷於錯誤，而依指示匯款。 106 年6 月7日上午11時22分許 10,050 如附表一編號9 所示帳戶 乙○○所得報酬251元 7 Ａ○○（告訴人） Ａ○○於106 年6 月6 日晚間11時30分許，在蝦皮拍賣網站，與LINE通訊軟體帳號「carf886 」之賣家聯繫購買遊戲機，致陳坤廷陷於錯誤，而依指示操作ATM 匯款。 106 年6 月7日上午10時27分許 10,000 如附表一編號9 所示帳戶 乙○○所得報酬250元 8 Ｃ○○（告訴人） Ｃ○○於106 年6 月7 日上午10時許，在蝦皮拍賣網站，與LINE通訊軟體ID「carry5280 」之賣家聯繫購買相機，致Ｃ○○陷於錯誤，而依指示匯款。 106 年6 月7日上午10時45分許 6,000 如附表一編號9 所示帳戶 乙○○所得報酬150元 9 戊○○（告訴人） 戊○○於106 年6 月7 日在蝦皮拍賣網站，與LINE通訊軟體帳號「carry5280 」、自稱陳小姐之賣家聯繫購買手機，致戊○○陷於錯誤，而依指示匯款。 106 年6 月7日上午11時51分許 12,000 如附表一編號9 所示帳戶 乙○○所得報酬300元 10 Ｎ○○（告訴人） Ｎ○○於106 年6 月7 日上午10時5 分許，在露天拍賣網站，與自稱「黃豐裕」之賣家聯繫購買手機，致Ｎ○○陷於錯誤，而依指示匯款。 106 年6 月7日上午10時23分許 9,000 如附表一編號9 所示帳戶 乙○○所得報酬225元 11 未○○（告訴人） 未○○於106 年6 月7 日下午4 時10分許，接獲自稱雄獅旅遊之人來電並佯稱：因內部作業疏失多訂12筆交易云云；嗣自稱澳盛銀行人員來電表示協助取消訂單云云，致未○○陷於錯誤，而依指示匯款。 106 年6 月7日下午4 時51分許 9,987 如附表一編號10所示帳戶 乙○○所得報酬249元 12 Ｆ○○（被害人） Ｆ○○於106 年6 月7 日下午5 時許，利用手機APP 在「旋轉拍賣Carousell 」與帳號「brianlai1014」之賣家聯繫購買遊戲機，致Ｆ○○陷於錯誤，而依指示操作ATM 匯款。 106 年6 月7日下午5 時18分許 4,000 如附表一編號10所示帳戶 乙○○所得報酬100元 13 Ｉ○○（告訴人） Ｉ○○於106 年6 月7 日，在PCHOME網路購物平台，與自稱「福利多」之賣家聯繫購買奶粉，致Ｉ○○陷於錯誤，而依指示匯款。 106 年6 月7日下午3 時35分許 3,500 如附表一編號10所示帳戶 乙○○所得報酬87元 14 Ｊ○○（告訴人） Ｊ○○於106 年6 月7 日中午12時許，在「mobile01」網站，與暱稱「草莓啾啾」之賣家聯繫購買手機，致Ｊ○○陷於錯誤，而依指示操作ATM 匯款。 106 年6 月7日下午5 時21分許 13,000 如附表一編號10所示帳戶 乙○○所得報酬325元 15 癸○○（告訴人） 癸○○於106 年6 月5 日晚間7 時許，在「APPLE543」網路平台，與電子郵件信箱「cv31260000000il .com」之賣家聯繫購買手機，致癸○○陷於錯誤，而依指示操作ATM 匯款。 106 年6 月7日下午3 時2分許 6,000 如附表一編號10所示帳戶 乙○○所得報酬150元 16 地○○（告訴人） 地○○於106 年6 月某日，在「APPLE543」網路平台，與LINE通訊軟體帳號「菓果愛幻想」之賣家聯繫購買手機，致地○○陷於錯誤，而依指示操作ATM 匯款。 106 年6 月7日下午3 時15分許 14,000 如附表一編號10所示帳戶 乙○○所得報酬350元 17 亥○○（告訴人） 亥○○於106 年6 月10日（起訴書附表二編號17誤載為11日）晚間9 時32分許，接獲自稱雄獅旅遊社員工來電，佯稱工作人員疏失環球影城門票訂單設為12筆交易，嗣亥○○又接獲自稱為合作金庫客服人員來電，佯稱要協助取消交易，致亥○○陷於錯誤，而依指示到ATM 操作匯款。 106 年6 月10日晚間10時29分許 29,985 如附表一編號11所示帳戶 羅雅馨 18 Ｇ○○（告訴人） Ｇ○○於106 年6 月10日晚間8 時6 分許，接到自稱讀冊生活客服人員來電並佯稱其之前網購書籍誤簽為分期購買，須配合操作ATM 取消扣款，致Ｇ○○陷於錯誤，而依指示匯款。 106 年6 月10日晚間10時50分許 29,985 如附表一編號11所示帳戶     106 年6 月10日晚間10時54分許 29,985      106 年6 月10日晚間11時3分許 29,989      106 年6 月10日晚間11時6分許 29,535      106 年6 月10日晚間10時許 29,989 如附表一編號20所示帳戶 乙○○所得報酬3,749元    106 年6 月10日晚間10時21分許 29,989      106 年6 月10日晚間10時29分許 30,000      106 年6 月10日晚間10時32分許 30,000      106 年6 月10日晚間10時43分許 30,000   19 Ｈ○○（告訴人） Ｈ○○於106 年6 月8 日晚間7 時許，接獲自稱消費高手客服人員來電佯稱其上網購物，錯誤設定多筆交易，需取消交易；嗣接獲自稱郵局客服人員來電佯稱需透過ATM 取消交易，致Ｈ○○陷於錯誤，而依指示操作ATM匯款。 106 年6 月8日晚間7 時53分許 9,989 如附表一編號12所示帳戶 羅雅馨    106 年6 月8日晚間7 時55分許 3,044   20 卯○○（告訴人） 卯○○於106 年6 月8 日晚間6 時37分許，接獲自稱雄獅旅遊網路客服人員來電佯稱：因其購買商品多扣款，會請花旗銀行人員與其聯繫云云；嗣自稱花旗信託之客服人員致電卯○○，並佯稱需依指示操作取消訂單云云，致卯○○陷於錯誤，而依指示操作ATM 匯款。 106 年6 月8日晚間7 時44分許 29,985 如附表一編號12所示帳戶  21 Ｄ○○（被害人） Ｄ○○於106 年6 月8 日晚間7 時許，接獲自稱一訂OK電影售票網電影購票公司之女性賣家來電，並佯稱：因其不小心設定購買12組電影票，要取消交易云云，致Ｄ○○陷於錯誤，而依指示操作ATM 匯款。 106 年6 月8日晚間8 時13分許 29,963 如附表一編號12所示帳戶     106 年6 月8日晚間8 時27分許 23,985   22 Ｋ○○（告訴人） Ｋ○○於106 年6 月10日下午4 時9 分許，在露天拍賣網站，與自稱abelseven 之賣家聯繫購買電腦，致Ｋ○○陷於錯誤，而依指示匯款。 106 年6 月10日下午5 時49分許 20,000 如附表一編號13所示帳戶  23 寅○○（被害人） 寅○○於106 年6 月6 日在蝦皮網站，與自稱Ivym8106之賣家聯繫購買相機，致李家恩陷於錯誤，而依指示匯款。 106 年6 月10日下午3 時17分許 5,000 如附表一編號13所示帳戶  24 午○○（告訴人） 午○○於106 年6 月8 日下午3 時許，接獲自稱其女兒友人來電並佯稱急需借錢云云，致午○○陷於錯誤，而依指示匯款。 106 年6 月8日下午4 時22分許 150,000 如附表一編號14所示帳戶 乙○○所得報酬3,750元 25 宙○○（告訴人） 宙○○於106 年6 月12日，在露天拍賣網站，與自稱「mlxe80729 」之賣家聯繫購買筆電，致宙○○陷於錯誤，而依指示匯款。 106 年6 月12日上午10時58分許 20,000 如附表一編號15所示帳戶 乙○○所得報酬500元 26 Ｏ○○（告訴人） Ｏ○○於106 年6 月12日，在PCHOME拍賣網站，與自稱「小英他爹」之賣家聯繫購買奶粉，致Ｏ○○陷於錯誤，而依指示匯款。 106 年6 月12日下午1 時21分許 3,000 如附表一編號15所示帳戶 乙○○所得報酬75元 27 丑○○（告訴人） 丑○○於106 年6 月12日，在「Carousell 」網站，與自稱帳號「winniehsin」之賣家聯繫購買掃地機器人，致丑○○陷於錯誤，而依指示匯款。 106 年6 月12日上午10時28分許 8,000 如附表一編號15所示帳戶 乙○○所得報酬200元 28 乙○○（告訴人） 乙○○於106 年6 月9 日晚間8 時許，利用手機APP 在「旋轉拍賣」網站，與自稱帳號「willyabx」之賣家聯繫購買相機，致乙○○陷於錯誤，而依指示操作ATM 匯款。 106 年6 月12日中午12時5分許 4,000 如附表一編號15所示帳戶 乙○○所得報酬100元 29 天○○（告訴人） 天○○於106 年6 月8 日下午5 時49分許，接獲自稱警察之人來電並佯稱：警方有查獲先前對其詐騙之人，需配合郵局人員指示，即可取回先前遭詐騙之款項云云；嗣自稱郵局人員之人來電要求需依指示操作ATM 云云，致天○○陷於錯誤，而依指示匯款 106 年6 月9日（起訴書附表二編號29誤載為「8 日」，下同）晚間6 時20分許 29,999 如附表一編號17所示帳戶 乙○○所得報酬2,349元    106 年6 月9日晚間6 時42分許 29,985      106 年6 月9日晚間7 時2分許 30,000      106 年6 月9日晚間7 時5分許 4,000   30 Ｐ○○（告訴人） Ｐ○○於106 年6 月9 日下午3 時許，在「旋轉拍賣」網站，與暱稱「blue2613」之賣家聯繫購買遊戲機，致Ｐ○○陷於錯誤，而依指示操作ATM 匯款。 106 年6 月9日晚間6 時5分許 10,100 如附表一編號17所示帳戶 乙○○所得報酬252元 31 酉○○（被害人） 酉○○於106 年6 月7 日晚間7 時許，在PCHOME拍賣網站，與自稱「小英他爹」之賣家聯繫購買奶粉，致酉○○陷於錯誤，而依指示匯款。 106 年6 月9日晚間6 時50分許 4,800 如附表一編號17所示帳戶 乙○○所得報酬280元    106 年6 月11日中午12時44分許 6,400 如附表一編號20所示帳戶  32 Ｍ○○（告訴人） Ｍ○○於106 年6 月11日下午5 時3 分許，接獲自稱雄獅旅遊客服人員來電，並佯稱：因作業疏失而設定為12期分期付款云云；嗣又接獲自稱花旗銀行之客服人員來電，並佯稱需依指示操作取消交易云云，致Ｍ○○陷於錯誤，而依指示操作ATM 匯款。 106 年6 月11日晚間6 時21分許 9,099 如附表一編號18所示帳戶 乙○○所得報酬227元 33 Ｅ○○（告訴人） Ｅ○○於106 年6 月11日晚間6 時22分許，接獲對方來電並佯稱：因其先前在VIVA購物台購買物品退貨操作有誤，可能再遭扣款云云，致Ｅ○○陷於錯誤，而依指示操作ATM 匯款。 106 年6 月11日晚間6 時34分許 29,989 如附表一編號18所示帳戶 乙○○所得報酬749元 34 黃○○（告訴人） 黃○○於106 年6 月11日，在「旋轉拍賣」網站，與自稱「李玫萱」之賣家聯繫購買遊戲機，致黃○○陷於錯誤，而依指示操作ATM 匯款。 106 年6 月11日下午1 時17分許 9,000 如附表一編號18所示帳戶 乙○○所得報酬225元 35 子○○（告訴人） 子○○於106 年6 月11日，在PCHOME拍賣網站，與自稱「可可3C家電」之賣家聯繫購買洗衣機，致子○○陷於錯誤，而依指示匯款。 106 年6 月11日下午5 時52分許 4,000 如附表一編號18所示帳戶 乙○○所得報酬100元 36 巳○○（告訴人） 巳○○於106 年6 月11日，透過LINE通訊軟體與賣家聯繫購買手機，致巳○○陷於錯誤，而依指示操作ATM 匯款。 106 年6 月11日下午2 時13分許 7,200 如附表一編號18所示帳戶 乙○○所得報酬180元 37 宇○○（告訴人） 宇○○於106 年6 月11日晚間9 時許，接獲自稱麗寶樂園客服人員來電，並佯稱：因電腦系統錯誤，導致誤訂1 個月份之會員套票，會聯繫聯邦銀行協助取消云云；嗣自稱聯邦銀行客服人員來電，並佯稱：需依指示取消交易云云，致宇○○陷於錯誤，而依指示操作ATM 匯款。 106 年6 月11日晚間9 時33分許 1,985 如附表一編號19所示帳戶 乙○○所得報酬323元    106 年6 月11日晚間9 時37分許 8,985      106 年6 月11日晚間9 時42分許 1,985   38 戌○○（告訴人） 戌○○於106 年6 月11日晚間6 時許，接獲對方來電並佯稱：雄獅旅遊之訂單有誤，需依指示取消交易云云，致戌○○陷於錯誤，而依指示操作ATM 匯款。 106 年6 月11日晚間8 時5分許 29,985（起訴書附表二編號38記載錯誤，應予更正） 如附表一編號19所示帳戶 乙○○所得報酬749元 39 辛○○（告訴人） 辛○○於106 年6 月11日凌晨4 時4 分許，在「旋轉拍賣」網站，與LINE通訊軟體帳號「above86 」之賣家聯繫購買手機，致辛○○陷於錯誤，而依指示操作ATM 匯款。 106 年6 月11日晚間8 時1分許 6,985 如附表一編號19所示帳戶 乙○○所得報酬174元 40 Ｂ○○（告訴人） Ｂ○○於106 年6 月11日晚間10時28分許，與LINE通訊軟體帳號「above86 」之賣家聯繫購買手機，致Ｂ○○陷於錯誤，而依指示匯款。 106 年6 月11日晚間11時3分許 14,000 如附表一編號19所示帳戶 乙○○所得報酬350元 41 丙○○（告訴人） 丙○○於106 年6 月11日上午11時許，在「旋轉拍賣」網站，與該網站帳號「vfzkpcn4psfo」之賣家購買平板電腦，致丙○○陷於錯誤，而依指示匯款。 106 年6 月11日上午11時10分許 7,000 如附表一編號20所示帳戶 乙○○所得報酬175元 42 玄○○（告訴人） 玄○○於106 年6 月7 日下午3 時54分許，接獲自稱雄獅旅遊人員來電，並佯稱：因工作人員疏失誤設為分期約定轉帳，會被連續扣款12個月，會協助取消設定並通知銀行處理云云；嗣自稱中國信託銀行人員來電，並佯稱：需依指示操作ATM 取消扣款云云，致玄○○陷於錯誤，而依指示匯款。 106 年6 月7日下午4 時26分許 29,987 如附表一編號10所示帳戶 乙○○所得報酬874元    106 年6 月7日下午4 時36分許 5,000   

附表三：被告甲○○之扣案物部分
編號 扣案物名稱及數量 沒收與否  1 附表一編號1 至7 所示人頭帳戶之存摺7 份、提款卡7 份 不具刑法重要性，不予宣告沒收  2 現金1,500元 應依刑法第38條之1 第1 項沒收  3 假信箱1 個 應依刑法第38條第2 項前段沒收  4 被告甲○○所有，供本案犯罪所用之紅色ASUS廠牌手機1 支（含門號0000000000號SIM 卡1 張、IMEI：000000 000000000） 應依刑法第38條第2 項前段沒收  5 被告賴昆池所有，供本案犯罪所用之HTC 廠牌（起訴書誤載為Iphone，業經檢察官當庭更正）手機1 支（含門號0000000000號SIM 卡1 張） 非被告甲○○所有，不予宣告沒收  6 黃豊裕身分證影本1 張 不具刑法重要性，不予宣告沒收  7 黃豊裕護照影本1 張 不具刑法重要性，不予宣告沒收  8 林義傑身分證影本1 張 不具刑法重要性，不予宣告沒收  9 如附表一編號11所示人頭帳戶（起訴書第2 頁倒數第2 行、第3 頁第3 行均誤載為「李義傑」，業經檢察官當庭更正）之存摺影本1 張 不具刑法重要性，不予宣告沒收  10 如附表一編號12所示人頭帳戶之存摺1 本 不具刑法重要性，不予宣告沒收  11 如附表一編號13所示人頭帳戶之存摺1 本 不具刑法重要性，不予宣告沒收  12 如附表一編號14所示人頭帳戶之存摺1 本 不具刑法重要性，不予宣告沒收  13 行程表共1份 應依刑法第38條第2 項前段沒收  14 記帳單1 份 應依刑法第38條第2 項前段沒收 

附表四：被告乙○○之扣案物部分
編號 扣案物名稱及數量 沒收與否  1 如附表一編號15所示人頭帳戶之提款卡1 張 不具刑法重要性，不予宣告沒收  2 如附表一編號16所示人頭帳戶之提款卡1 張 不具刑法重要性，不予宣告沒收  3 現金7萬1,000元 應依刑法第38條之1 第1 項沒收  4 被告乙○○所有，供本案犯罪所用之三星廠牌手機1 支（含門號0000000000號SIM 卡1 張、IMEI：0000000000 0000000） 應依刑法第38條第2 項前段沒收  5 被告乙○○所有，供本案犯罪所用之華碩廠牌手機1 支（含門號0000000000號SIM 卡1 張、IMEI：000000000000000） 應依刑法第38條第2 項前段沒收  6 如附表一編號15所示人頭帳戶之存摺1 本 不具刑法重要性，不予宣告沒收  7 如附表一編號16所示人頭帳戶之存摺1 本 不具刑法重要性，不予宣告沒收  8 如附表一編號17所示人頭帳戶之存摺1 本 不具刑法重要性，不予宣告沒收  9 如附表一編號18所示人頭帳戶之存摺1 本 不具刑法重要性，不予宣告沒收  10 如附表一編號19所示人頭帳戶之存摺1 本 不具刑法重要性，不予宣告沒收  11 如附表一編號20所示人頭帳戶之存摺1 本 不具刑法重要性，不予宣告沒收 

附表五：同案被告羅雅馨之扣案物部分
編號 扣案物名稱及數量  1 被告羅雅馨所有，供本案犯罪所用之HTC 廠牌手機1 支（含門號0000000000號SIM 卡1 張、IMEI：000000000000000 ）  2 現金5,000元  3 如附表一編號11所示人頭帳戶之提款卡1 張  4 如附表一編號13所示人頭帳戶（起訴書第3 頁倒數第2 行誤載為「臺灣銀行」，應予更正）之提款卡1 張 

附表六：
編號    犯罪事實     罪名                宣告刑及沒收 1 即附表二編號1 三人以上共同詐欺取財 甲○○處有期徒刑壹年肆月。扣案如附表三編號二至四、十三至十四所示之物均沒收。    乙○○處有期徒刑壹年貳月。扣案如附表四編號三至五所示之物均沒收；未扣案之犯罪所得新臺幣貳佰伍拾元沒收，於全部或一部不能沒收或不宜執行沒收時，追徵其價額。 2 即附表二編號2 三人以上共同詐欺取財 甲○○處有期徒刑壹年肆月。扣案如附表三編號二至四、十三至十四所示之物均沒收。    乙○○處有期徒刑壹年貳月。扣案如附表四編號三至五所示之物均沒收；未扣案之犯罪所得新臺幣參佰貳拾伍元沒收，於全部或一部不能沒收或不宜執行沒收時，追徵其價額。 3 即附表二編號3 三人以上共同詐欺取財 甲○○處有期徒刑壹年拾月。扣案如附表三編號二至四、十三至十四所示之物均沒收。    乙○○處有期徒刑壹年捌月。扣案如附表四編號三至五所示之物均沒收；未扣案之犯罪所得新臺幣肆仟伍拾元沒收，於全部或一部不能沒收或不宜執行沒收時，追徵其價額。 4 即附表二編號4 三人以上共同詐欺取財 甲○○處有期徒刑壹年肆月。扣案如附表三編號二至四、十三至十四所示之物均沒收。    乙○○處有期徒刑壹年貳月。扣案如附表四編號三至五所示之物均沒收；未扣案之犯罪所得新臺幣貳佰貳拾伍元沒收，於全部或一部不能沒收或不宜執行沒收時，追徵其價額。 5 即附表二編號5 三人以上共同詐欺取財 甲○○處有期徒刑壹年陸月。扣案如附表三編號二至四、十三至十四所示之物均沒收。    乙○○處有期徒刑壹年肆月。扣案如附表四編號三至五所示之物均沒收；未扣案之犯罪所得新臺幣陸佰貳拾伍元沒收，於全部或一部不能沒收或不宜執行沒收時，追徵其價額。 6 即附表二編號6 三人以上共同詐欺取財 甲○○處有期徒刑壹年肆月。扣案如附表三編號二至四、十三至十四所示之物均沒收。    乙○○處有期徒刑壹年貳月。扣案如附表四編號三至五所示之物均沒收；未扣案之犯罪所得新臺幣貳佰伍拾壹元沒收，於全部或一部不能沒收或不宜執行沒收時，追徵其價額。 7 即附表二編號7 三人以上共同詐欺取財 甲○○處有期徒刑壹年肆月。扣案如附表三編號二至四、十三至十四所示之物均沒收。    乙○○處有期徒刑壹年貳月。扣案如附表四編號三至五所示之物均沒收；未扣案之犯罪所得新臺幣貳佰伍拾元沒收，於全部或一部不能沒收或不宜執行沒收時，追徵其價額。 8 即附表二編號8 三人以上共同詐欺取財 甲○○處有期徒刑壹年肆月。扣案如附表三編號二至四、十三至十四所示之物均沒收。    乙○○處有期徒刑壹年貳月。扣案如附表四編號三至五所示之物均沒收；未扣案之犯罪所得新臺幣壹佰伍拾元沒收，於全部或一部不能沒收或不宜執行沒收時，追徵其價額。 9 即附表二編號9 三人以上共同詐欺取財 甲○○處有期徒刑壹年肆月。扣案如附表三編號二至四、十三至十四所示之物均沒收。    乙○○處有期徒刑壹年貳月。扣案如附表四編號三至五所示之物均沒收；未扣案之犯罪所得新臺幣參佰元沒收，於全部或一部不能沒收或不宜執行沒收時，追徵其價額。 10 即附表二編號10 三人以上共同詐欺取財 甲○○處有期徒刑壹年肆月。扣案如附表三編號二至四、十三至十四所示之物均沒收。    乙○○處有期徒刑壹年貳月。扣案如附表四編號三至五所示之物均沒收；未扣案之犯罪所得新臺幣貳佰貳拾伍元沒收，於全部或一部不能沒收或不宜執行沒收時，追徵其價額。 11 即附表二編號11 三人以上共同詐欺取財 甲○○處有期徒刑壹年肆月。扣案如附表三編號二至四、十三至十四所示之物均沒收。    乙○○處有期徒刑壹年貳月。扣案如附表四編號三至五所示之物均沒收；未扣案之犯罪所得新臺幣貳佰肆拾玖元沒收，於全部或一部不能沒收或不宜執行沒收時，追徵其價額。 12 即附表二編號12 三人以上共同詐欺取財 甲○○處有期徒刑壹年肆月。扣案如附表三編號二至四、十三至十四所示之物均沒收。    乙○○處有期徒刑壹年貳月。扣案如附表四編號三至五所示之物均沒收；未扣案之犯罪所得新臺幣壹佰元沒收，於全部或一部不能沒收或不宜執行沒收時，追徵其價額。 13 即附表二編號13 三人以上共同詐欺取財 甲○○處有期徒刑壹年肆月。扣案如附表三編號二至四、十三至十四所示之物均沒收。    乙○○處有期徒刑壹年貳月。扣案如附表四編號三至五所示之物均沒收；未扣案之犯罪所得新臺幣捌拾柒元沒收，於全部或一部不能沒收或不宜執行沒收時，追徵其價額。 14 即附表二編號14 三人以上共同詐欺取財 甲○○處有期徒刑壹年肆月。扣案如附表三編號二至四、十三至十四所示之物均沒收。    乙○○處有期徒刑壹年貳月。扣案如附表四編號三至五所示之物均沒收；未扣案之犯罪所得新臺幣參佰貳拾伍元沒收，於全部或一部不能沒收或不宜執行沒收時，追徵其價額。 15 即附表二編號15 三人以上共同詐欺取財 甲○○處有期徒刑壹年肆月。扣案如附表三編號二至四、十三至十四所示之物均沒收。    乙○○處有期徒刑壹年貳月。扣案如附表四編號三至五所示之物均沒收；未扣案之犯罪所得新臺幣壹佰伍拾元沒收，於全部或一部不能沒收或不宜執行沒收時，追徵其價額。 16 即附表二編號16 三人以上共同詐欺取財 甲○○處有期徒刑壹年肆月。扣案如附表三編號二至四、十三至十四所示之物均沒收。    乙○○處有期徒刑壹年貳月。扣案如附表四編號三至五所示之物均沒收；未扣案之犯罪所得新臺幣參佰伍拾元沒收，於全部或一部不能沒收或不宜執行沒收時，追徵其價額。 17 即附表二編號17 三人以上共同詐欺取財 甲○○處有期徒刑壹年陸月。扣案如附表三編號二至四、十三至十四所示之物均沒收。 18 即附表二編號18 三人以上共同詐欺取財 甲○○處有期徒刑壹年拾月。扣案如附表三編號二至四、十三至十四所示之物均沒收。    乙○○處有期徒刑壹年捌月。扣案如附表四編號三至五所示之物均沒收；未扣案之犯罪所得新臺幣參仟柒佰肆拾玖元沒收，於全部或一部不能沒收或不宜執行沒收時，追徵其價額。 19 即附表二編號19 三人以上共同詐欺取財 甲○○處有期徒刑壹年肆月。扣案如附表三編號二至四、十三至十四所示之物均沒收。 20 即附表二編號20 三人以上共同詐欺取財 甲○○處有期徒刑壹年陸月。扣案如附表三編號二至四、十三至十四所示之物均沒收。 21 即附表二編號21 三人以上共同詐欺取財 甲○○處有期徒刑壹年捌月。扣案如附表三編號二至四、十三至十四所示之物均沒收。 22 即附表二編號22 三人以上共同詐欺取財 甲○○處有期徒刑壹年肆月。扣案如附表三編號二至四、十三至十四所示之物均沒收。 23 即附表二編號23 三人以上共同詐欺取財 甲○○處有期徒刑壹年肆月。扣案如附表三編號二至四、十三至十四所示之物均沒收。 24 即附表二編號24 三人以上共同詐欺取財 甲○○處有期徒刑壹年拾月。扣案如附表三編號二至四、十三至十四所示之物均沒收。    乙○○處有期徒刑壹年捌月。扣案如附表四編號三至五所示之物均沒收；未扣案之犯罪所得新臺幣參仟柒佰伍拾元沒收，於全部或一部不能沒收或不宜執行沒收時，追徵其價額。 25 即附表二編號25 三人以上共同詐欺取財 甲○○處有期徒刑壹年肆月。扣案如附表三編號二至四、十三至十四所示之物均沒收。    乙○○處有期徒刑壹年貳月。扣案如附表四編號三至五所示之物均沒收；未扣案之犯罪所得新臺幣伍佰元沒收，於全部或一部不能沒收或不宜執行沒收時，追徵其價額。 26 即附表二編號26 三人以上共同詐欺取財 甲○○處有期徒刑壹年肆月。扣案如附表三編號二至四、十三至十四所示之物均沒收。    乙○○處有期徒刑壹年貳月。扣案如附表四編號三至五所示之物均沒收；未扣案之犯罪所得新臺幣柒拾伍元沒收，於全部或一部不能沒收或不宜執行沒收時，追徵其價額。 27 即附表二編號27 三人以上共同詐欺取財 甲○○處有期徒刑壹年肆月。扣案如附表三編號二至四、十三至十四所示之物均沒收。    乙○○處有期徒刑壹年貳月。扣案如附表四編號三至五所示之物均沒收；未扣案之犯罪所得新臺幣貳佰元沒收，於全部或一部不能沒收或不宜執行沒收時，追徵其價額。 28 即附表二編號28 三人以上共同詐欺取財 甲○○處有期徒刑壹年肆月。扣案如附表三編號二至四、十三至十四所示之物均沒收。    乙○○處有期徒刑壹年貳月。扣案如附表四編號三至五所示之物均沒收；未扣案之犯罪所得新臺幣壹佰元沒收，於全部或一部不能沒收或不宜執行沒收時，追徵其價額。 29 即附表二編號29 三人以上共同詐欺取財 甲○○處有期徒刑壹年捌月。扣案如附表三編號二至四、十三至十四所示之物均沒收。    乙○○處有期徒刑壹年陸月。扣案如附表四編號三至五所示之物均沒收；未扣案之犯罪所得新臺幣貳仟參佰肆拾玖元沒收，於全部或一部不能沒收或不宜執行沒收時，追徵其價額。 30 即附表二編號30 三人以上共同詐欺取財 甲○○處有期徒刑壹年肆月。扣案如附表三編號二至四、十三至十四所示之物均沒收。    乙○○處有期徒刑壹年貳月。扣案如附表四編號三至五所示之物均沒收；未扣案之犯罪所得新臺幣貳佰伍拾貳元沒收，於全部或一部不能沒收或不宜執行沒收時，追徵其價額。 31 即附表二編號31 三人以上共同詐欺取財 甲○○處有期徒刑壹年肆月。扣案如附表三編號二至四、十三至十四所示之物均沒收。    乙○○處有期徒刑壹年貳月。扣案如附表四編號三至五所示之物均沒收；未扣案之犯罪所得新臺幣貳佰捌拾元沒收，於全部或一部不能沒收或不宜執行沒收時，追徵其價額。 32 即附表二編號32 三人以上共同詐欺取財 甲○○處有期徒刑壹年肆月。扣案如附表三編號二至四、十三至十四所示之物均沒收。    乙○○處有期徒刑壹年貳月。扣案如附表四編號三至五所示之物均沒收；未扣案之犯罪所得新臺幣貳佰貳拾柒元沒收，於全部或一部不能沒收或不宜執行沒收時，追徵其價額。 33 即附表二編號33 三人以上共同詐欺取財 甲○○處有期徒刑壹年陸月。扣案如附表三編號二至四、十三至十四所示之物均沒收。    乙○○處有期徒刑壹年肆月。扣案如附表四編號三至五所示之物均沒收；未扣案之犯罪所得新臺幣柒佰肆拾玖元沒收，於全部或一部不能沒收或不宜執行沒收時，追徵其價額。 34 即附表二編號34 三人以上共同詐欺取財 甲○○處有期徒刑壹年肆月。扣案如附表三編號二至四、十三至十四所示之物均沒收。    乙○○處有期徒刑壹年貳月。扣案如附表四編號三至五所示之物均沒收；未扣案之犯罪所得新臺幣貳佰貳拾伍元沒收，於全部或一部不能沒收或不宜執行沒收時，追徵其價額。 35 即附表二編號35 三人以上共同詐欺取財 甲○○處有期徒刑壹年肆月。扣案如附表三編號二至四、十三至十四所示之物均沒收。    乙○○處有期徒刑壹年貳月。扣案如附表四編號三至五所示之物均沒收；未扣案之犯罪所得新臺幣壹佰元沒收，於全部或一部不能沒收或不宜執行沒收時，追徵其價額。 36 即附表二編號36 三人以上共同詐欺取財 甲○○處有期徒刑壹年肆月。扣案如附表三編號二至四、十三至十四所示之物均沒收。    乙○○處有期徒刑壹年貳月。扣案如附表四編號三至五所示之物均沒收；未扣案之犯罪所得新臺幣壹佰捌拾元沒收，於全部或一部不能沒收或不宜執行沒收時，追徵其價額。 37 即附表二編號37 三人以上共同詐欺取財 甲○○處有期徒刑壹年肆月。扣案如附表三編號二至四、十三至十四所示之物均沒收。    乙○○處有期徒刑壹年貳月。扣案如附表四編號三至五所示之物均沒收；未扣案之犯罪所得新臺幣參佰貳拾參元沒收，於全部或一部不能沒收或不宜執行沒收時，追徵其價額。 38 即附表二編號38 三人以上共同詐欺取財 甲○○處有期徒刑壹年陸月。扣案如附表三編號二至四、十三至十四所示之物均沒收。    乙○○處有期徒刑壹年肆月。扣案如附表四編號三至五所示之物均沒收；未扣案之犯罪所得新臺幣柒佰肆拾玖元沒收，於全部或一部不能沒收或不宜執行沒收時，追徵其價額。 39 即附表二編號39 三人以上共同詐欺取財 甲○○處有期徒刑壹年肆月。扣案如附表三編號二至四、十三至十四所示之物均沒收。    乙○○處有期徒刑壹年貳月。扣案如附表四編號三至五所示之物均沒收；未扣案之犯罪所得新臺幣壹佰柒拾肆元沒收，於全部或一部不能沒收或不宜執行沒收時，追徵其價額。 40 即附表二編號40 三人以上共同詐欺取財 甲○○處有期徒刑壹年肆月。扣案如附表三編號二至四、十三至十四所示之物均沒收。    乙○○處有期徒刑壹年貳月。扣案如附表四編號三至五所示之物均沒收；未扣案之犯罪所得新臺幣參佰伍拾元沒收，於全部或一部不能沒收或不宜執行沒收時，追徵其價額。 41 即附表二編號41 三人以上共同詐欺取財 甲○○處有期徒刑壹年肆月。扣案如附表三編號二至四、十三至十四所示之物均沒收。    乙○○處有期徒刑壹年貳月。扣案如附表四編號三至五所示之物均沒收；未扣案之犯罪所得新臺幣壹佰柒拾伍元沒收，於全部或一部不能沒收或不宜執行沒收時，追徵其價額。 42 即附表二編號42 三人以上共同詐欺取財 甲○○處有期徒刑壹年陸月。扣案如附表三編號二至四、十三至十四所示之物均沒收。    乙○○處有期徒刑壹年肆月。扣案如附表四編號三至五所示之物均沒收；未扣案之犯罪所得新臺幣捌佰柒拾肆元沒收，於全部或一部不能沒收或不宜執行沒收時，追徵其價額。